---
title: "Evidencia 2"
author: "Alejandro Almaguer"
output:
  word_document: default
  html_document: default
  pdf_document: default
---

# Librerias


```{r}

library(stats)
library( psych )
library(readxl)
library(MASS)
library(ISLR)
library(fRegression)
library(vcd)

```

```{r}
base=read_xlsx("C:/Users/aalma/OneDrive/TEC/Carrera/5to semestre/1er Parcial/Algoritmos y análisis de datos (Gpo 6)/Evidencia/Evidencia 2/BaseOk.xlsx")
```


# Modelo LOGIT

##Primero cargamos el modelo logit, el modelo logit es un modelo econometrico no lineal que se utiliza cuando la variable dependiente es dummy o binaria, lo que significa que solo puede tener 2 valores (0 y 1)

##En el modelo logit la probabilidad de exito se evalua en la funcion G(z)=/\(z) 


```{r}
modelo_Logit<-glm(base$Default~ base$`WC/TA`+ base$`RE/TA`+ base$`EBIT/TA`+ base$`ME/TL`+ base$`S/TA`, data =base , family = binomial(link = "logit"))


summary(modelo_Logit)

```
# Modelo Probit

##Luego cargamos el modelo probit, el modelo probit al igual que el logit, es un modelo econometrico no lineal que se utiliza cuando la variable dependiente es dummy o binaria, lo que significa que solo puede tener 2 valores (0 y 1)

##En el modelo probit la probabilidad de exito se evalua en la funcion G(z)=Φ(z)


```{r}
modelo_Probit<-glm(base$Default~ base$`WC/TA`+ base$`RE/TA`+ base$`EBIT/TA`+ base$`ME/TL`+ base$`S/TA`, data =base , family = binomial(link = "probit"))

summary(modelo_Probit)
```


Estimamos los criterios de información para cada modelo


```{r}
CIA_Logit=AIC(modelo_Logit)
CIA_Probit=AIC(modelo_Probit)
CIA_Logit
CIA_Probit

```

##Podemos observar que el modelo Logit tiene una AIC de 573.0514 mientras el modelo Probit tiene una AIC de 576.2561

##El modelo con mejor ajuste en base al CIA es el Logit ya que el AIC es mas chico, lo que significa que este modelo es mas preciso que el probit y tiene una menor variabilidad de los errores con respecto a la media

##Del modelo Logit podemos ver que las variables de RE/TA y ME/TL son las que mas tienen peso para la aprobacion o desaprobacion de un credito


```{r}

log.odds <- predict(modelo_Logit, data.frame(base$`RE/TA`<- 0.70, base$`ME/TL`<-1.1 ))


Prob=exp(log.odds)/(1+exp(log.odds))
Prob

```

Interpretación de coeficientes

```{r}
Prob*coef(modelo_Logit)
```
