---
title: "Tema 3"
author: "RPN"
date: "29/6/2021"
output:
  word_document: default
  html_document: default
---

# Librerias


```{r}

library(stats)
library( psych )
library(readxl)
library(MASS)
library(ISLR)
library(fRegression)
library(vcd)

```

```{r}
base=read_xlsx("BaseIEDCHexamen.xlsx")
```


# Modelo LOGIT




```{r}
modelo_Logit<-glm( base$Y~ base$GDP+ base$IED_CH+ base$X1+ base$X1+ base$X2+ base$X3+ base$X4+ base$X5+ base$X5+ base$X6+ base$X7+ base$X8, data =base , family = binomial(link = "logit"))

summary(modelo_Logit)
```


```{r}
modelo_Probit<-glm( base$Y~ base$GDP+ base$IED_CH+ base$X1+ base$X1+ base$X2+ base$X3+ base$X4+ base$X5+ base$X5+ base$X6+ base$X7+ base$X8, data =base , family = binomial(link = "probit"))

summary(modelo_Probit)
```


Estimamos los criterios de información para cada modelo


```{r}
CIA_Logit=AIC(modelo_Logit)
CIA_Probit=AIC(modelo_Probit)
CIA_Logit
CIA_Probit
```

**Conclusión**
**En conclusión el modelo anterior realizado de la forma logit y probit, se puede observar que ningúna de las variables tiene significancia por lo tanto al correr los criterios de información para cada modelo son iguales, debido a esto no se puede concluir cual es el mejor modelo a utilizar, por lo tanto se le recomienda agregar más variables o cambiar las actuales para poder mejorarlo y darle significancia, para de esta manera poder tomar la decisión de cuál es el mejor modelo para estimar la información futura necesaria**






