---
title: "Tarea Datos Masivos"
author: "Hector Magana"
date: "1/11/2019"
output:
  word_document: default
  html_document: default
---

```{r setup, include=FALSE}
knitr::opts_chunk$set(echo = TRUE)
```
La siguiente tarea busca reforzar tu aprendiza de los temas cubiertos en clase, así como poner en práctica tus habilidades en el manejo de datos masivos.

```{r}
library(readxl)
library(MASS)
library(stats)
library(stats)
library(psych )
library(dplyr)
```

```{r}
mis_datos <- read.csv("C:/Users/aalma/OneDrive/TEC/Carrera/5to semestre/1er Parcial/Algoritmos y análisis de datos (Gpo 6)/Tareas/Actividad 1/cars.csv")
```

Resuelve cada uno de los puntos para la base de datos *cars.csv* No olvides cargar la libreria ´dplyr´antes de iniciar con tu programa


### Pregunta 1

Almacena la información del archivo *cars.csv* en una variable llamada mis_datos y revisa su estructura con la función str()

```{r}
str(mis_datos)

```

Como puedes ver, la base de datos cuenta con 428 observaciones y 15 variables.
Las variables incluidas son:
- Make = La marca del fabricante del automóvil
- Model = El modelo del automóvil
- Type = El tipo de automóvil
- Origin = En dónde fue fabricado
- DriveTrain = Indica el tipo de transmición
- MSRP = Es el precio de venta en dólares sugerido por el fabricate
- Invoice = Es el valor de la factura del automóvil
- EngineSize = Es el tamaño del motor
- Cylinders = Indica con cuántos cilindros cuenta
- Horsepower = La potencia del automóvil en caballos de fuerza
- MPG_City = Millas por galón de combustible en la ciudad
- MPG_Highway = Millas por galón de combustible en carretera
- Weight = Peso del automóvil en libras
- Wheelbase = La distancia que hay entre el eje delantero y el eje trasero 
              en pulgadas
- Length = La longitud del automóvil en pulgadas

### Pregunta 2

Revisa si en la variable mis_datos existen missing values, de ser así reemplazalos por la media.

```{r}
summary(mis_datos)

```
```{r}
NO.NA=na.omit(mis_datos)
```

```{r}
Media_msrp=mean(mis_datos$MSRP,na.rm = T)
Media_invoice=mean(mis_datos$Invoice,na.rm = T)
Media_enginesize=mean(mis_datos$EngineSize,na.rm = T)
Media_cylinders=mean(mis_datos$Cylinders,na.rm = T)
Media_horsepower=mean(mis_datos$Horsepower,na.rm = T)
Media_mpg_city=mean(mis_datos$MPG_City,na.rm = T)
Media_mpg_highway=mean(mis_datos$MPG_Highway,na.rm = T)
Media_weight=mean(mis_datos$Weight,na.rm = T)
Media_wheelbase=mean(mis_datos$Wheelbase,na.rm = T)
Media_length=mean(mis_datos$Length,na.rm = T)

```
  
### Pregunta 3
Utilizando algoritmos con la variable mis_datos, responde las siguientes preguntas:

```{r}
library(ggplot2)
```
¿Qué marca produce más vehículos y qué marca produce menos?
```{r}
sum(mis_datos$Make == "Acura")
sum(mis_datos$Make == "Audi")
sum(mis_datos$Make == "BMW")
sum(mis_datos$Make == "Buick")
sum(mis_datos$Make == "Cadillac")
sum(mis_datos$Make == "Chevrolet")
sum(mis_datos$Make == "Chrysler")
sum(mis_datos$Make == "Dodge")
sum(mis_datos$Make == "Ford")
sum(mis_datos$Make == "GMC")
sum(mis_datos$Make == "Honda")
sum(mis_datos$Make == "Hummer")
sum(mis_datos$Make == "Hyundai")
sum(mis_datos$Make == "Infiniti")
sum(mis_datos$Make == "Isuzu")
sum(mis_datos$Make == "Jaguar")
sum(mis_datos$Make == "Jeep")
sum(mis_datos$Make == "Kia")
sum(mis_datos$Make == "Land Rover")
sum(mis_datos$Make == "Lexus")
sum(mis_datos$Make == "Lincoln")
sum(mis_datos$Make == "MINI")
sum(mis_datos$Make == "Mazda")
sum(mis_datos$Make == "Mercedes-Benz")
sum(mis_datos$Make == "Mercury")
sum(mis_datos$Make == "Mitsubishi")
sum(mis_datos$Make == "Nissan")
sum(mis_datos$Make == "Oldsmobile")
sum(mis_datos$Make == "Pontiac")
sum(mis_datos$Make == "Porshe")
sum(mis_datos$Make == "Saab")
sum(mis_datos$Make == "Saturn")
sum(mis_datos$Make == "Sciob")
sum(mis_datos$Make == "Subaru")
sum(mis_datos$Make == "Susuki")
sum(mis_datos$Make == "Toyota")
sum(mis_datos$Make == "Volkswagen")
sum(mis_datos$Make == "Volvo")




```

```{r}
min(mis_datos$Make)
max(mis_datos$Make)
```

¿Cuántos autos se producen por región con transmisión delantera, cuántos con transmisión trasera y cuántos con doble transmisión (All)?

```{r}
table(mis_datos$DriveTrain)
#Transmisión delantera es Front
#Transmisión trasera es Rear
#Ambas transmisiones es All
```

### Pregunta 4

Encuentra cuál es el precio sugerido más caro, cuál es el precio sugerido más barato, las millas por galón promedio para ciudad y las millas por galón promedio para carretera

```{r}
max(mis_datos$MSRP)
min(mis_datos$MSRP)
mean(mis_datos$MPG_City)
mean(mis_datos$MPG_Highway)
```


### Pregunta 5 

Selecciona solo las variables Make, Model, Type, Origin, DriveTrain, MSRP, Weight, Wheelbase y Lenght. Conserva solo las observaciones cuyo DriveTrain sea Front y almacena esta información en una variable llamada mis_nuevos_datos. 

Imprime las primeras observaciones de la variable mis_nuevos_datos

```{r}
mis_nuevos_datos = mis_datos[, c(1,2,3,4,5,6,13,14,15)]
head(mis_nuevos_datos)
```

### Pregunta 6

Con la información de la variable mis_nuevos_datos, necesitamos crear 3 nuevas variables, la primera llamada Weight_kilo que indique cuál es el peso del automóvil en kilos, la segunda llamada Wheelbase_cm que muestre el valor de la variable  Wheelbase en centímetros, y una última variable llamada Length_cm que indique la longitud del vehículo en centímetros. Almacena toda esta información dentro de la variable mis_nuevos_datos

```{r}
mis_nuevos_datos1 = mis_datos[, c(13,14,15)]
```

### Pregunta 7

Con la información de la variable mis_nuevos_datos, crea una nueva variable llamada opinion que esté en función del precio sugerido para la venta. Si el precio es mayor a 60,000 el valor de la variable opinion debe ser "Expensive", si el precio está entre 60,000 y 30,000, la variable opinion debe decir "Normal". Y si el precio es menor a 30,000 la variable opinion debe sugerir "Unexpensive". Almacena la información en la variable mis_nuevos_datos

```{r}
opinion = mis_datos[, c(6)]
if (opinion < 30000) {
print("Unexpensive")
} else if (opinion > 60000) {
print("Expensive")
} else
print("Normal")
```

